# 请教陈版关于计学撮要 863 项目处理问题

提问人：Manson_Luci 时间：2013-01-06 11:19:13
陈版，我看了计学撮要关于 863 项目的解答，如果基于实质重于形式，并通过与政府沟通，确定对于专项经费形成的固定资产资产与技术的权属归属于企业，那么按解答可以确认为政府补助，那么账务处理我想有两种方法麻烦您再解答一下：
第 1 种方法：由于收到拨款时还不确定是否符合政府补助的性质，因此收到拨款并不计入递延收益，还是计入专项应付款，对于费用化部分，还是直接核销专项应付款；对于资本化形成固定资产或无形资产的部分，是否可以参照专项储备的处理，将折旧或摊销一次性折完，对方科目计入为专项应付款，拨款剩余部分转入营业外收入（政府补助）；
第 2 种方法：收到拨款时计入递延收益，然后全额转入营业外收入（政府补助），对于费用化和资本化支出部分，再重新归集记录，分别计入当期损益和固定资产无形资产。
陈版，请问这两种方法哪种更合适一点？

回答人：chenyiwei
回复 Manson_Luci 的帖子
如果收到拨款时尚不确定是否满足政府补助的确认条件（例如，根据当时的情况，估计最终要返还的可能性大于 50 ％），则应先计入专项应付款，到满足政府补助确认条件后转入递延收益，再区分为与资产相关和与收益相关的政府补助，分别按照各自适用的原则处理。但无论是作为专项应付款还是递延收益处理，并不影响对研究开发支出的核算，对于实际发生的研究开发支出仍按《企业会计准则第 6 号——无形资产》及其应用指南和讲解的规定进行费用化或者资本化的核算。不应将所发生的研究开发支出直接冲减专项应付款或者递延收益。
对于资本化的部分不能简单比照专项储备的处理一次性折旧或者摊销完。对于形成资产的部分对应的补助，也不应在收到时即一次性计入损益。 总之你建议的两种方法都有不妥之处。比较恰当的做法是在满足政府补助确认条件的前提下，根据项目预算等证据把补助款区分为与资产相关和与收益相关两部分，分别按照各自适用的原则处理，以实现政府补助与作为补助对象的支出在利润表中的合理配比。总体上，还是请遵循《计学撮要》中所述的原则予以处理。

回答人：chenyiwei
回复 Manson_Luci 的帖子
请注意你所引用的我之前的回帖有一个前提，即相关财政资金的类型是“投资补助”。而 863 项目资金在《企业财务通则》第二十条的财政资金五分类中是属于“贷款贴息、专项经费补助”，本来就是要求计入损益的，即应当适用政府补助准则进行会计处理（投资补助不适用政府补助准则）。所以把费用化研发支出直接冲减专项应付款，我理解是不恰当的。
实务中军工企业将研发支出直接冲减专项应付款的情况确实存在，我理解是受到原先财会[2002]18号文相关规定的影响。但该规定是在原制度体系下的规定，在新准则下应当需要重新检讨原先的做法是否符合新准则的基本精神。

提问人：Manson_Luci 时间：2013-01-06 13:30:25
回复 chenyiwei 的帖子
谢谢陈版，再追问一下：如果不是政府补助，是专项应付款的性质，其费用化没有形成资产的部分是直接核销专项应付款吧？因为准则指南－主要会计科目和账务处理中只写了对于项目工程形成长期资产的部分，将专项应付款转入资本公积－资本溢价。并没有说费用化的部分转入资本公积，所以我判断费用化部分可以核销专项应付款，不知道这样理解是否正确？

回答人：chenyiwei
不可以。与费用化部分对应的专项应付款如果无需返还的，应按照政府补助的原则，在相关研发支出计入管理费用的期间，转入营业外收入。